【裁判字號】    97,上訴,18
【裁判日期】    970205
【裁判案由】    毒品危害防制條例
【裁判全文】
臺灣高等法院刑事判決                  97年度上訴字第18號
  上  訴  人
  即  被  告  甲○○
上列上訴人因違反毒品危害防制條例案件，不服臺灣基隆地方法
院96年度訴字第680號，中華民國 96年11月16日第一審判決（起
訴案號：臺灣基隆地方法院檢察署96年度毒偵字第1445號），提
起上訴，本院判決如下：
    主  文
上訴駁回。
    事  實
一、甲○○前於民國（下同）94年間，因施用毒品案件，經臺灣
    基隆地方法院裁定送觀察、勒戒後，認無繼續施用毒品之傾
    向，於 94年8月26日執行完畢出所，並經臺灣基隆地方法院
    檢察署檢察官於94年8月25日以94年度毒偵緝字第107號及94
    年度毒偵字第1775號為不起訴處分確定在案。又於94年間，
    再因施用毒品案件，經檢察官起訴後，經臺灣基隆地方法院
    以94年度訴字第968號判處有期徒刑7月確定，該案與其先前
    經法院判處有期徒刑2月之偽造文書案件合併執行，於96年1
    月28日縮短刑期執行完畢出監。
二、詎甲○○猶未戒除毒癮，於上開觀察勒戒執行完畢後五年內
    ，復基於施用第一級毒品海洛因之犯意，於 96年6月23日下
    午15時許，在基隆市○○街加油站之廁所內，以針筒注射皮
    膚之方式，施用第一級毒品海洛因1次，嗣經警於同年月 23
    日晚上19時20分許，在基隆市○○區○○路與信七路口查獲
    ，並當場扣得其所有供施用之海洛因 2包（合計淨重0.21公
    克）。
三、案經基隆市警察局第一分局報請台灣基隆地方法院檢察署檢
    察官偵查起訴。
    理  由
一、上揭犯罪事實，業據上訴人即被告甲○○於警詢、偵查中、
    原審法院審理時及本院審理時供承不諱在卷，並有經警於上
    開時地扣得被告所有供施用之毒品海洛因二包扣案可稽，而
    被告於上開時地為警查獲後，經警採集其尿液送請台灣尖端
    先進生技醫藥股份有限公司，以氣相層析質譜儀分析法確認
    檢驗結果，發現呈嗎啡、可待因陽性反應，有該公司 96年7
    月 4日出具之濫用藥物檢驗報告乙紙在卷可參（見偵查卷第
    37頁），另該扣案之毒品海洛因二包，經送請法務部調查局
    鑑定之結果，發現確含有海洛因成份（合計淨重0.21公克，
    空包裝重0.50公克），有該局96年8月10日調科壹字第09623
    060820號鑑定書乙紙在卷可稽（見偵查卷第42頁），是被告
    上揭自白堪認與事實相符，事證明確，被告犯行，應堪認定
    。
二、查被告甲○○有犯罪事實欄所載之施用毒品案件，經觀察、
    勒戒、起訴科刑及執行紀錄，有本院被告前案紀錄表乙紙在
    卷可稽，被告於因施用毒品而經觀察勒戒執行完畢後五年內
    ，再犯本件施用毒品海洛因之犯行，核被告所為，係犯毒品
    危害條例第10條第1項之施用第一級毒品罪，至被告為施用
    第一級毒品海洛因而持有該第一級毒品海洛因，其持有毒品
    之行為應為施用毒品之當然結果，不另論罪。又被告有犯罪
    事實欄所載之前科判決及執行紀錄，有本院被告前案紀錄表
    乙紙在卷可稽，被告於受有期徒刑執行完畢後五年內再故意
    犯本件有期徒刑以上之罪，為累犯，應依刑法第47條規定，
    加重其刑。原審以被告上述犯行，事證明確，援引毒品危害
    防制條例第10條第1項，刑法第11條前段及第47條第1項之規
    定項，並審酌被告之素行不良，曾因施用毒品犯行受觀察、
    勒戒及徒刑之執行，猶不知悔悟，復犯本件犯行，惟其施用
    毒品實為戕害自身健康之犯罪，並未危及他人及犯罪後坦承
    犯行等一切情狀，量處有期徒刑 7月，復以扣案之毒品海洛
    因二包（合計淨重0.21公克，空包裝重0.50公克），為查獲
    之毒品，至包裝與其上極微量之毒品均已合而為一，無從析
    離，應整體視為第一級毒品海洛因，併依毒品危害防制條例
    第 18條第1項前段規定宣告沒收銷燬之，經核認事用法，並
    無不合，而查本件被告前已因施用毒品犯行受觀察、勒戒及
    徒刑之執行，均經執行完畢在案，詎猶未戒除毒癮，復犯本
    件施用毒品海洛因犯行，原審因而審酌被告之素行、前科、
    犯罪之情節及所犯之罪之法定刑，量處有期徒刑 7月，實難
    認屬過重，被告上訴意旨指摘原審量刑過重，尚難認有理由
    ，應予駁回。
據上論斷，應依刑事訴訟法第368條，判決如主文。
本案經檢察官黃全祿到庭執行職務。
中    華    民    國    97    年    2     月    5    日
            刑事第五庭    審判長法  官  張傳栗
                                法  官  張明松
                                法  官  官有明
以上正本證明與原本無異。
如不服本判決，應於收受送達後十日內向本院提出上訴書狀，其
未敘述上訴之理由者並得於提起上訴後十日內向本院補提理由書
（均須按他造當事人之人數附繕本）。
                                書記官  李佩真
中    華    民    國    97    年    2     月    5     日
附錄：本案論罪科刑法條全文
毒品危害防制條例第10條第1項
施用第一級毒品者，處 6 月以上 5 年以下有期徒刑。


司法院資訊處製作；財團法人民間司法改革基金會備份。
